【裁判字號】    92,交上易,108
【裁判日期】    920624
【裁判案由】    過失傷害
【裁判全文】
臺灣高等法院高雄分院刑事判決                  九十二年度交上易字第一八號
    上訴人  台灣高雄地方法院檢察署檢察官
    被  告      乙○○
右上訴人因被告過失傷害案件，不服臺灣高雄地方法院九十一年度交易字第五六八號
中華民國九十二年三月廿一日第一審判決（起訴案號：臺灣高雄地方法院檢察署九十
一年度偵字第一四五四九號），提起上訴，本院判決如左：
      主  文
上訴駁回。
      事  實
一、乙○○考領有自小客車之駕駛執照，於民國（以下同）九十一年一月二十六日下
    午六時十分許，駕駛車牌號碼：ＹＵ─九四三七號自小客車，沿高雄市○鎮區○
    ○路南往北方向行駛，行經該路與鎮海路口時，本應注意轉彎車應讓直行車先行
    ，並注意車前狀況，以隨時採取必要之安全措施，而依當時天侯晴，夜間有照明
    ，路面乾燥、無障礙物，視距良好，並無不能注意之情事，竟疏未讓直行車先行
    即貿然左轉彎，適甲○○所騎乘車牌號碼ＸＷＪ─三０六號（起訴書誤載為ＹＷ
    Ｊ─三０六號）機車行經該地，致乙○○所駕駛之自小客車左側前車門手把處與
    甲○○所騎乘之機車前方發生碰撞，甲○○人車倒地因而受有頭部外傷合併腦震
    盪、嚴重顏面多處撕裂傷、牙齒多顆斷裂及搖動、右耳膜出血、右側顳頷關節損
    傷，以及右腹股溝挫傷、兩下肢擦傷等傷害。乙○○於肇事後即留在現場，並向
    據報前往現場處理且不知肇事者為何人之高雄市政府警察局交通大隊警員童有為
    坦承駕車肇事，並接受裁判。
二、案經甲○○訴由高雄市政府警察局前鎮分局移送臺灣高雄地方法院檢察署檢察官
    偵查起訴。
      理  由
一、右揭時、地因疏未注意車前狀況及未讓直行車先行即貿然左轉彎，在交岔路口肇
    事，致被害人甲○○受傷等情，業據被告於原審及本院審理時坦承不諱，核與告
    訴人甲○○指訴之情節相符，並有道路交通事故調查報告表、邱綜合醫院診斷證
    明書、車禍現場及車損照片七張附卷可稽。是依上開證據，足認被告乙○○自白
    核與事實相符，堪以採信。被告乙○○雖另辯稱：告訴人之車速很快，煞車痕不
    只八‧四公尺云云。惟依上開道路交通事故調查報告表所繪製之現場圖觀之，告
    訴人所騎乘之機車在地面上確留有八‧四公尺之煞車痕，而依交通部六十六年十
    月二十七日交路（六六）字第一○二七五號頒布之「汽車煞車距離、行車速度及
    道路摩擦係數對照表」可知，如煞車距離為八‧四公尺時，無論為瀝青或混凝土
    路面、乾燥或潮濕之新舊路面，其煞車前之行車速度均在四十五公里以下，足見
    告訴人騎乘機車之速度既在規定之限速五十公里之內，尚難認其有超速駕駛之過
    失行為。按駕駛人應注意車前狀況，並隨時採取必要之安全措施；又轉彎車應讓
    直行車先行，道路交通安全規則第第九十四條第三項、第一百零二條第一項第六
    款前段分別定有明文。本件案發當時為天侯晴，夜間有照明，路面乾燥、無障礙
    物，視距良好，依當時情形，並無不能注意之情形，有道路交通事故調查報告表
    一紙在卷可稽，被告乙○○竟疏於注意，未讓直行車先行，貿然左轉，復未注意
    車前狀況，採取適當之安全措施，致肇事使告訴人受有前述傷害，其有過失，已
    經明顯。告訴人甲○○因本件車禍受傷，與被告乙○○之過失行為間自具有相當
    因果關係，事證明確，其過失傷害之犯行已堪認定。
二、被告乙○○駕車肇事，致告訴人甲○○受傷，核其所為，係犯刑法第二百八十四
    條第一項前段之普通過失傷害罪。被告乙○○於肇事後即留在現場，向處理警員
    坦承係其肇事，並接受偵訊，業據證人即現場處理警員童有為於原法院調查時到
    庭證述明確，為對未發覺之犯罪自首而接受裁判，應依法減輕其刑。
三、原審適用刑法二百八十四條第一項前段、第四十一條第一項前段、第六十二條前
    段，罰金罰鍰提高標準條例第一條前段、第二條規定，並審酌被告乙○○犯罪後
    坦承犯行，態度頗佳，雖迄今尚未與告訴人達成和解，以降低其犯本罪所造成之
    損害，惟已展現其和解之誠意（其車輛有保責任險），及告訴人受傷情形等一切
    情狀，量處拘役五十九日，並諭知如易科罰金以三百元折算一日。經核原判決認
    事用法並無不合，量刑亦屬適當，檢察官据告訴人甲○○聲請上訴指摘原判決量
    刑過輕，為無理由，應予駁回。
據上論結，應依刑事訴訟法第三百六十八條，判決如主文。
本案經檢察官張金塗到庭執行職務。
中      華      民      國    九十二    年      六      月    二十四    日
                              臺灣高等法院高雄分院刑事第九庭
                                  審判長法官  張明松
                                        法官  任森銓
                                        法官  張盛喜
右正本證明與原本無異。
不得上訴。
                                  法院書記官  楊茱宜
中      華      民      國   九十二    年      六      月   二十四    日
附錄本判決論罪之法條：
刑法二百八十四條第一項前段
因過失傷害人者，處六月以下有期徒刑、拘役或五百元以下罰金。


司法院資訊處製作；財團法人民間司法改革基金會備份。
